# 陈版！请教个冲减资本公积的问题

提问人：wanqiyuq 时间：2020-01-02 10:34:38
陈版！您好，请教个冲减资本公积的问题：冲减资本公积、盈余公积和未分配利润等，这个冲减资本公积只是针对资本溢价部分吗？还是包括了评估增值和其他资本公积等全部，不足再冲盈余公积？现在国有资产无偿划转不确认损失，冲减资本公积存个疑虑。望解答，谢谢！

回答人：chenyiwei
权益性交易中可以冲减的资本公积，一般仅限于资本溢价或股本溢价，不包括其他资本公积或者其他综合收益。
如果划出方有此前执行原《企业会计制度》期间形成的资本公积，且在执行新准则后继续保留在资本公积中的，如原制度下的债务重组损益、关联交易差价、接受现金捐赠、拨款转入等，在执行新准则后因转入“资本公积——其他资本公积——原制度资本公积转入”明细科目，这部分资本公积也可以用于在划出资产时冲减权益。

提问人：wanqiyuq 时间：2020-01-03 10:25:40
谢谢陈版，那也就是说评估增值的资本公积是不能用来冲减的。如果是集团内部子公司无偿划转可供出售金融资产的话，也只能冲减资本溢价，不足就冲盈余公积了吧？

回答人：chenyiwei
是。